# 同一控制下合并了净资产为负的公司，合并抵消分录的问题

提问人：高山吻着碧空 时间：2016-08-24 16:23:41
求助陈版主:一家公司A以 50 万元收购了同一实际控制人名下的另一家公司B；A公司数据：资产 2000 万、负债 2000 万、股本 500 万、资本公积 500 万、未分配利润-1000万；B公司数据：资产 130 万、负债 150 万、实收资本 50 万、未分配利润-70万。A公司在个别财务报表中处理为： 借：长期股权投资 0 资本公积 50 万 贷：银行存款 50 万 请问编制合并财务报表时，对于子公司的 50 万元实收资本是直接调整未分配利润还是调整资本公积？

回答人：chenyiwei
假设收购股权的比例是 100 ％，且B公司自其成立以来就一直处于目前的实际控制人的最终控制下，其股权结构也没有发生过变化，则抵销分录（合并日）为： 借：实收资本 50 ，贷：资本公积 50 也就是这 50 万实收资本应贷记资本公积，合并报表层面将B的－ 70万未分配利润全部减少未分配利润。